臺灣臺北地方法院刑事判決　　　　　　 94年度交易字第304號
　　公　訴　人　臺灣臺北地方法院檢察署檢察官
　　被　　　告　甲○○
上列被告因公共危險等案件，經檢察官聲請簡易判決處刑（九十
四年度偵字第二二一０號），本院簡易庭受理後（受理案號九十
四年度北交簡字第八六五號），認不宜逕以簡易判決處刑，改適
用通常程序，嗣因被告就被訴事實為有罪之陳述，經本院告知簡
式審判程序意旨，並聽取公訴人及被告之意見後，本院合議庭裁
定由受命法官獨任依簡式審判程序審理，茲判決如下：
    主    文
甲○○服用酒類，不能安全駕駛動力交通工具而駕駛，處有期徒
刑月，如易科罰金，以佰元折算壹日。又過失傷害人，處有
期徒刑陸月，如易科罰金，以佰元折算壹日。應執行有期徒刑
捌月，如易科罰金，以佰元折算壹日。
    犯罪事實
一、甲○○於民國九十三年一月二十日晚間二十二時許，在臺北
    市大安區市○○道與敦化南路某ＰＵＢ內服用酒類啤酒約八
    瓶，已達於反應較慢、感覺減低、影響駕駛、思考改變、個
    性行為改變而不能安全駕駛動力交通工具之狀態後，仍於翌
    日即二十一日（聲請簡易判決處刑書誤載為二十二日，應予
    更正）凌晨三時許駕駛動力交通工具即車號ＬＱ－六三九三
    號自用小客車在道路上行駛，由市○○道東向西平面快車道
    直行至金山北路口時，甲○○本應注意車前狀況，並隨時採
    取必要之安全措施，以避免危險之發生，而依當時夜間有照
    明、路面無缺陷、無障礙物、視距良好，顯無不能注意之情
    形，竟疏未注意及上開規定，貿然前行，且因飲酒後無法適
    切操控車輛，越過分向線撞上對面車道安全島後，甲○○遭
    彈出車外，而車輛亦因撞擊而彈起，車輛掉落時，撞擊由乙
    ○○所駕駛、車上載有乘客陳永勝（陳永勝過失傷害部分未
    具告訴），沿市○○道平面西向東快車道行駛之Ｌ四－０四
    號營業小客車，致乙○○受有頭骨骨折、多處擦傷、硬腦外
    出血、雙側顳骨骨折等傷害，甲○○與乙○○二人當場均昏
    迷不醒，經路人報警送醫處理，由於甲○○無法為酒精濃度
    測試，於同年月二十一日由台北市政府警察局中正一分局（
    下稱中正一分局）委託台北市立中興醫院臨床病理科，對被
    告為血液酒精濃度測試，甲○○所含血液酒精濃度測試值達
    每一百毫升一八七．一毫克（即酒精濃度值達每公升０．八
    九毫克），而查悉上情。
二、案經乙○○訴由中正一分局移送臺灣臺北地方法院檢察署檢
    察官聲請簡易判決處刑，本院受理後，認不宜逕以簡易判決
    處刑，適用通常訴訟程序審理。
    理    由
壹、程序方面：
    按本件被告甲○○所犯係死刑、無期徒刑、最輕本刑為三年
    以上有期徒刑以外之罪，其於準備程序就前揭被訴事實為有
    罪之陳述，經本院告知簡式審判程序之旨，並聽取其與公訴
    人之意見後，本院認無不得或不宜改依簡式審判程序進行之
    處，爰依刑事訴訟法第二百七十三條之一第一項、第二百八
    十四條之一，裁定本件由受命法官獨任進行簡式審判程序，
    合先敘明。
貳、實體方面：
一、證據之認定：
    上揭犯罪事實一之部分，業據被告於警詢、檢察官偵查時坦
    承不諱（偵查卷第九頁至第十五頁偵訊筆錄、第九十三頁至
    第九十五頁訊問筆錄參照），並有臺北市車輛行車事故委員
    會鑑定意見書、臺北市○○○○○道路交通事故現場圖、補
    充資料表、談話紀錄表、調查報告表，及被告經測試血液酒
    精濃度為每一百毫升一點八七毫克（即每公升０．八九毫克
    之呼氣酒精濃度）之血液酒精濃度報告單、中正一分局交通
    分隊道路交通事故檢測委託書、臺北市政府警察局交通警察
    大隊事故肇事原因初步分析研判表、現場照片現場照片十八
    張及新光吳火獅紀念醫院、宏恩醫院診斷證明書（偵查卷第
    二十六頁、第二十九頁至第三十二頁、第三十五頁、第三十
    七頁至第三十九頁、第四十一頁至第五十二頁、第五十九頁
    參照），及財團法人新光吳火獅紀念醫院中華民國九十四年
    九月二十二日（九十四）新醫醫字第一二一三號函（本院卷
    參照）各一份在卷可證，且被告於本院九十四年九月三十日
    審理時對於上開犯罪事實亦供承不諱（本院當日審判筆錄參
    照）；按行為人飲酒後如其呼氣酒精濃度達於每公升０．七
    五毫克時，即有反應較慢、感覺減低、影響駕駛、思考改變
    、個性行為改變之輕至中度中毒症狀，此有行政院國軍退除
    役官兵輔導委員會臺北榮民總醫院（下稱臺北榮民總醫院）
    八十八年八月五日（八八）北總內字第二六八六八號函一份
    附本院卷可稽，且行為人飲酒後其呼氣中酒精濃度如已達於
    每公升０．八五毫克，其肇事率為一般未飲酒者之五十倍，
    此亦有中央警察大學交通學系暨交通管理研究所教授蔡中志
    之研究報告一紙附本院卷可憑，故被告經測試其血液酒精濃
    度換算為呼氣酒精成份為每公升０．八九毫克，依照臺北榮
    民總醫院上開函文及前揭學者之研究，當已達到服用酒類後
    不能安全駕駛動力交通工具之狀態。又汽車行駛時，駕駛人
    應遵守道路交通標誌、標線、號誌之指示，隨時注意車前狀
    況及兩車併行之間隔，並隨時採取必要之安全措施，道路交
    通安全規則第九十條、第九十四條第三項分別定有明文，是
    被告駕駛汽車時自應遵守前開規定，而依當時路況良好，並
    無不能注意之情事發生，惟如前所述，被告明知服用酒類後
    已達於不能安全駕駛動力交通工具之狀態而仍駕駛，駕駛操
    控力欠佳，以致逆向衝撞對向車道之安全島，被告人車均彈
    起，車輛掉落時再撞擊告訴人乙○○之車輛而肇事，並造成
    告訴人乙○○上述之傷害，告訴人乙○○所受上開傷害與被
    告之上開過失行為間有相當因果關係，足認被告對於本件車
    禍有過失至明。是依上開補強證據皆足資擔保被告於本院審
    理中所為之上開任意性自白具有相當程度之真實性，而得使
    本院確信被告前述自白之犯罪事實確屬真實，從而依刑事訴
    訟法第一百五十六條第一項「被告之自白，非出於強暴、脅
    迫、利誘、詐欺、疲勞訊問、違法羈押或其他不正之方法，
    且與事實相符者，得為證據。」及第二項「被告或共犯之自
    白，不得作為有罪判決之唯一證據，仍應調查其他必要之證
    據，以察其是否與事實相符。」規定，本院自得依被告前述
    自白及各該補強證據認定被告確有上開服用酒類，不能安全
    駕駛動力交通工具而駕駛，及過失傷害之犯行，本件事證明
    確，被告之犯行堪以認定。
三、按被告甲○○服用酒類，不能安全駕駛動力交通工具而駕駛
    之行為，核係犯刑法第一百八十五條之三之服用酒類，不能
    安全駕駛動力交通工具而駕駛罪；至被告甲○○因酒醉駕車
    無法安全駕駛車輛因而撞擊告訴人乙○○之車輛，造成乙○
    ○前述之傷害，核係犯刑法第二百八十四條第一項之過失傷
    害罪。被告所犯上開二罪，犯意各別，構成要件互異，應分
    論併罰。被告於肇事後，經檢測吐氣中所含酒精濃度高達每
    公升０．八九毫克，而道路交通管理處罰條例第八十六條第
    一項之規定：「汽車駕駛人，無駕駛執照駕車、酒醉駕車、
    吸食毒品或迷幻藥駕車、行駛人行道或行經行人穿越道不依
    規定讓行人優先通行，因而致人受傷或死亡，依法應負刑事
    責任者，加重其刑至二分之一」，被告如前所述其注意力、
    反應力均不如常，已達不能安全駕駛情形，是被告係酒醉駕
    駛車輛，因而致人受傷，其依法所負過失傷害之刑責，應另
    依道路交通管理處罰條例第八十六條第一項規定，加重其刑
    。爰審酌被告無視於政府晚近一再宣導不要酒後駕車之政令
    宣導，仍酒後在道路上駕車，不尊重他人及自己之生命，及
    其肇事後坦承犯行態度良好，顯具悔意，並試圖與告訴人達
    成民事上和解，然所提和解金額數目不足告訴人之請求，致
    遲未達成和解，及對告訴人所生損害等一切情狀，分別量處
    如主文所示之刑，並均諭知易科罰金之折算標準，併依刑法
    第五十一條第五款規定合併定其應執行之刑及諭知易科罰金
    之折算標準。
據上論斷，應依刑事訴訟法第四百五十二條、第二百七十三條之
一第一項、第二百九十九第一項前段，刑法第一百八十五條之三
、第二百八十四條第一項、第四十一條第一項前段、第二項、第
五十一條第五款，道路交通管理處罰條例第八十六條第一項，罰
金罰鍰提高標準條例第一條前段、第二條，判決如主文。
本案經檢察官蘇維達到庭執行職務。
中　　華　　民　　國　　94　　年　　10　　月　　7 　　日
　　　　　　　　　刑事第九庭法　官　葉珊谷
以上正本證明與原本無異。
如不服本判決，應於判決送達後10日內向本院提出上訴狀（應抄
附繕本）。告訴人或被害人如對於本判決不服者，應具備理由請
求檢察官上訴，其上訴期間之計算係以檢察官收受判決正本之日
期為準。
　　　　　　　　　　　　　　書記官　顏淑華
中　　華　　民　　國　　94　　年　　10　　月　　7 　　日
附錄本案論罪科刑法條全文：
中華民國刑法第一百八十五條之三：
服用毒品、麻醉藥品、酒類或其他相類之物，不能安全駕駛動力
交通工具而駕駛者，處一年以下有期徒刑、拘役或三萬元以下罰
金。
刑法第二百八十四條：
因過失傷害人者，處六月以下有期徒刑、拘役或五百元以下罰金
，致重傷者，處一年以下有期徒刑、拘役或五百元以下罰金。
從事業務之人，因業務上之過失傷害人者，處一年以下有期徒刑
、拘役或一千元以下罰金，致重傷者，處三年以下有期徒刑、拘
役或二千元以下罰金。
